【裁判字號】    95,訴,420
【裁判日期】    950612
【裁判案由】    毒品危害防制條例
【裁判全文】
臺灣彰化地方法院刑事判決               95年度訴字第420號
公  訴  人  臺灣彰化地方法院檢察署檢察官
被      告  甲○○
上列被告因違反毒品危害防制條例案件，經檢察官提起公訴（95
年度毒偵字第76號），於本院準備程序中，被告就被訴事實為有
罪之陳述，經裁定改行簡式審判程序，本院判決如下：
    主  文
甲○○連續施用第一級毒品，處有期徒刑拾壹月；又施用第二級
毒品，處有期徒刑陸月，扣案內含無法析離甲基安非他命之塑膠
袋壹個，沒收銷燬之；應執行有期徒刑壹年肆月，扣案內含無法
析離甲基安非他命之塑膠袋壹個，沒收銷燬之。
    事實及理由
一、事實部分：
    甲○○前於民國91年間，經本院以91年度毒聲字第2842號裁
    定，送觀察、勒戒後，認無繼續施用毒品之傾向，於91年12
    月12日執行完畢釋放。其又因施用毒品案件，經本院以93年
    度訴字第23號，判處有期徒刑 9月確定；另因施用第二級毒
    品案件，經本院以93年度易字第235號，判處有期徒刑5月確
    定；此二罪經定應執行有期徒刑 1年確定；其復因施用第一
    級毒品案件，經本院以93年度訴字第 830號，判處有期徒刑
    10 月確定，前開三罪接續執行，甫於94年9月17日假釋出監
    。詎其猶不知悔改，未能戒除毒癮，竟於假釋期間及觀察勒
    戒期滿釋放後 5年內，基於施用第一級毒品之概括犯意，自
    94年10月中旬某日起，至95年5月5日止，均在其位於彰化縣
    鹿港鎮洋厝里新厝巷87號住處，以將海洛因摻水置入其所有
    針筒內注射方式（該針筒均已丟棄），每日施用1至2次，連
    續施用第一級毒品海洛因多次；其另行基於施用第二級毒品
    甲基安非他命之犯意，於94年12月25日，在其上址住處，以
    將甲基安非他命置於其所有之燈泡內燒烤吸煙方式（該燈泡
    業已丟棄），施用第二級毒品甲基安非他命1次。嗣於 94年
    12 月26日上午8時許，經警持本院核發之搜索票，至其上址
    搜索，當場查扣其所有，供其裝放施用甲基安非他命所需，
    內僅有無法析離之甲基安非他命殘渣之塑膠袋 1個。經警對
    其採尿送驗後，呈嗎啡及甲基安非他命陽性反應，而查悉上
    情。
二、被告甲○○於本院準備程序中，就上揭犯罪事實均為有罪之
    陳述，且所犯係死刑、無期徒刑、最輕本刑為 3年以上有期
    徒刑以外之罪，經本院合議庭依刑事訴訟法第 273條之1第1
    項之規定，裁定由受命法官1人獨任進行簡式審判程序。
三、本案證據：
    (一)彰化縣警察局鹿港分局94年12月26日委託檢驗尿液代號與
      真實姓名對照表1紙（見毒偵卷第25頁）。
    (二)臺灣彰化地方法院檢察署 95年度保管字第172號扣押物品
      清單1紙。
    (三)詮昕科技股份有限公司 95年1月27日濫用藥物尿液檢驗報
      告1紙（見毒偵卷第41頁）。
    (四)彰化縣警察局鹿港分局查獲毒品危害防制條例毒品初步檢
      驗報告單1紙（見毒偵卷第24頁）。
    (五)扣案內含無法析離甲基安非他命之塑膠袋1個。
    (六)被告於本院之自白。
    (七)臺灣高等法院被告前案紀錄表。
四、起訴書犯罪事實欄中雖僅記載被告自94年10月中旬某日起，
    至94年12月25日晚間 9時止，連續施用第一級毒品海洛因多
    次，而未論及其餘部分，惟事實部分所記載之其餘施用第一
    級毒品犯行，與起訴書記載之部分，既有連續犯之裁判上一
    罪關係，基於審判不可分原則，本院自應併予審理。又本件
    被告前因施用毒品案件，經本院以93年度訴字第23號，判處
    有期徒刑 9月確定；另因施用第二級毒品案件，經本院以93
    年度易字第235號，判處有期徒刑5月確定；此二罪經定應執
    行有期徒刑 1年確定。復因施用第一級毒品案件，經本院以
    93年度訴字第 830號，判處有期徒刑10月確定，前開三罪接
    續執行，甫於94年9月17日假釋出監，該假釋期間原係在 95
    年3月7日期滿。詎被告竟於假釋期間，故意再犯本件有期徒
    刑以上之罪，且經本院為有期徒刑以上刑之宣告，依照刑法
    第68條第1項、第2項，本應於被告所犯本次施用第一、二級
    毒品案件確定後 6月內，撤銷該假釋，從而，被告前開假釋
    將遭撤銷，係法律所規定，亦係本院可得預期，從而，尚難
    僅因目前該假釋仍未經撤銷，即認被告於95年3月7日後所為
    之施用第一級毒品犯行，該當於累犯，從而，本院即不為累
    犯之諭知，併此敘明。
五、應依刑事訴訟法第 273條之1第1項、第299條第1項前段、第
    310條之2、第 454條第1項，毒品危害防制條例第10條第1項
    、第2項、第18條第1項前段，刑法第11條前段、第56條、第
    51條第5款，判決如主文。
六、如不服本判決，應於判決送達後10日內，向本院提出上訴狀
    （須附繕本），上訴於臺灣高等法院臺中分院。
本案經檢察官鮑慧忠到庭執行職務。
中    華    民    國    95    年    6     月    12    日
                  刑事第二庭    法  官  簡婉倫
以上正本證明與原本無異。
如不服本判決，應於判決送達後10日內，向本院提出上訴狀（ 須
附繕本 ）。
中    華    民    國    95    年    6     月    12    日
                                書記官
附錄本案論罪科刑法條
毒品危害防制條例第10條第1項、第2項
施用第一級毒品者，處六月以上五年以下有期徒刑。
施用第二級毒品者，處三年以下有期徒刑。


司法院資訊處製作；財團法人民間司法改革基金會備份。
